臺灣板橋地方法院民事裁定　　　　　100年度消債更字第257號
聲　請　人　施富文
上列當事人聲請消費者債務清理事件，本院裁定如下：
    主  文
聲請人施富文自中華民國一百年十二月三十日下午四時起開始更
生程序。
命司法事務官進行更生程序。
    理  由
一、按法院開始更生程序之裁定，應載明其年、月、日、時，並
    即時發生效力，消費者債務清理條例第45條第1 項定有明文
    。又法院裁定開始更生或清算程序後，得命司法事務官行更
    生或清算程序，同條例第16條第1 項亦定有明文。
二、本件聲請意旨略以：聲請人目前債務總金額為新台幣（下同
    ）0000000元，有不能清償債務之情事，於消費者債務清理
    條例施行後，曾與最大債權金融機構國泰世華銀行成立前置
    協商，約定每月繳款7417元，共分60期、年利率15％，而因
    另有六家銀行債權已移轉資產管理公司，而多次誠意欲與資
    產公司協議還款，但多家資產公司不願給予聲請人能力範圍
    內還款方式，多次協議但未達共識且進而強制執行扣薪，而
    以聲請人目前平均月薪約3萬元計算，扣除前置協商每月繳
    款7417元，及六家資產管理公司每家僅願提供每期3000元至
    5000元，且不停止利息的還款條件供聲請人清償債務，此條
    件下確實致聲請人履行原協商條件顯有重大困難，又聲請人
    無擔保或無優先權之債務總額未逾1200萬元，而聲請人現有
    工作任職光晟科技有限公司，晚上並兼職首都公寓大廈管理
    維護股份有限公司，復未經法院裁定開始清算程序或宣告破
    產，爰向本院聲請更生云云。
三、經查：聲請人主張之上開事實以及所陳其有不能清償債務之
    情事，業據聲請人提出前置協商機制協議書、財產及收入狀
    況說明書、債權人清冊、房屋租賃契約書、財團法人金融聯
    合徵信中心查詢當事人綜合信用報告回覆書、同意書（明台
    產物保險）、財政部臺灣省北區國稅局財產歸屬資料清單、
    98、99年度綜合所得稅各類所得資料清單、戶籍謄本、在職
    證明書、勞工保險被保險人投保資料表、薪資證明、更生還
    款計劃草案等件為證，並有國泰世華商業銀行向本院陳報之
    回覆資料在卷，應可認為真正。是聲請人為一般消費者，並
    未從事營業活動，向本院聲請更生，其有無法清償債務情事
    ，無擔保或無優先權之債務總額未逾1200萬元，又查無債務
    人有消費者債務清理條例第6條第3項、第8條或第46條各款
    所定駁回更生聲請之事由存在，自不應排除其進入更生程序
    之機會，則本件債務人聲請更生於法並無不合，爰依上開規
    定，裁定如主文。
四、又聲請人於更生程序開始後，應另提出足以為債權人會議可
    決或經法院認為公允之更生方案以供採擇，俾免更生程序進
    行至依消費者債務清理條例第61條規定應行清算之程度，附
    此敘明。
中    華    民    國   100    年    12    月    30    日
                  民事第二庭  法  官  楊志勇
上為正本係照原本作成
本件不得抗告
本裁定已於100年12月30日下午4時公告。
中    華    民    國   100    年    12    月    30    日
                              書記官  連思斐